# 请教陈版一个跨期费用资本化的问题

提问人：iceinthefire 时间：2013-05-31 20:42:40
有一家公司在 2011 年计划成立一家子公司进行新项目，因此发生了一些与项目相关的专业咨询费用，截止 2011 年末，子公司是否能成立尚未定论，新项目也处于未完全确定的状态，因此， 2011 年末，公司将这部分专业咨询费计入了费用。 2012 年，公司得知新项目能够在 2013 年左右实现，且子公司也能在 2013 年成立，因此公司在 2012 年将之前 2011 年已费用化的专业咨询费又进行了资本化处理。会计分录为： 借：在建工程 贷：管理费用
公司这样做的依据为将所有与此新项目相关的成本费用进行归集，因此认为 2011 年已费用化的咨询费也是其中的一部分，同时公司也认为 2011 年并不存在会计差错。 另外，公司在子公司成立后，会将这部分工程转给子公司，并根据工程的投入成本向子公司收取相关的款项。 请问陈版，公司这样处理是否正确？ 如果不正确的话，是否有对应的会计准则可以反驳？

回答人：chenyiwei
对于此类资本化／费用化问题，通常的惯例是：对于前期基于谨慎性考虑已经费用化的支出，即使后期形势明朗化，也不能重新将其资本化计入相关资产价值中。可参照无形资产准则第十三条规定：“自行开发的无形资产，其成本包括自满足本准则第四条和第九条规定后至达到预定用途前所发生的支出总额，但是对于以前期间已经费用化的支出不再调整。”

提问人：iceinthefire 时间：2013-06-01 10:22:28
谢谢陈版。 如果公司认为 2011 年作为已费用化的支出，在 2012 年可以向关联方收取，是否可以做以下处理： 借：其他应收款-关联方 贷：其他业务收入

回答人：chenyiwei
如果该费用确实是为了关联方而发生的（受益人为关联方），则不应在本会计主体确认为费用。如果原先已经确认为费用的，可以在确认应收该关联方的债权同时，冲减费用项目。

提问人：iceinthefire 时间：2013-06-01 12:08:09
回复 iceinthefire 的帖子
陈版，是否可以理解为 2011 年在关联方尚未成立的情况下，计入本公司费用的支出，在 2012 年确定关联方能够成立（实际关联方在2013 年报告日前成立），且确认可以向该 2013 年新成立的关联方收取，公司是否可以在 2012 年做如下分录： 借：应收关联方 贷：
费用（如：管理费用）
但由于公司 2012 年发生的业务很少，上述分录如果造成公司 2012 年的管理费用的报表数变为了负数，而原来的税前亏损也变为了税前利润，这样是否也是可以被认可的？

回答人：chenyiwei
会计处理可行。税务上建议与主管税务机关沟通。